臺灣臺中地方法院刑事裁定
111年度撤緩字第191號
聲  請  人  臺灣臺中地方檢察署檢察官
受  刑  人  李偉誠



上列聲請人因受刑人竊盜案件，聲請撤銷緩刑之宣告（111年度
執聲字第1961號），本院裁定如下：
    主    文
李偉誠之緩刑宣告撤銷。
    理    由
一、聲請意旨略以：受刑人李偉誠因竊盜案件，經本院於民國11
    0年6月15日以110年度豐簡字第337號判決判處罰金新臺幣（
    下同）2萬元，緩刑2年，於110年7月21日確定。茲臺灣雲林
    地方檢察署（下稱雲林地檢署）於111年7月26日來函表示，
    受刑人於111年4月至7月均未報到，且其再犯竊盜案件經臺
    灣臺中地方檢察署（下稱臺中地檢署）通緝中，顯已違反保
    安處分執行法第74條之2規定；另其經臺中地檢署觀護人合
    法通知，未到場接受法治教育，顯已違反刑法第74條第2項
    第8款所定之負擔情節重大，已合於保安處分執行法第74條
    之3第1項、刑法第75條之1第1項第4款規定，所定撤銷緩刑
    宣告之原因，爰依刑事訴訟法第476條之規定，聲請撤銷緩
    刑之宣告等語。
二、按受保護管束人在保護管束期間內，應服從檢察官及執行保
    護管束者之命令；對於身體健康、生活情況及工作環境等，
    每月至少向執行保護管束者報告一次；受保護管束人有違反
    上開規定，情節重大者，檢察官得聲請撤銷保護管束或緩刑
    之宣告；受緩刑之宣告而有下列情形之一，足認原宣告之緩
    刑難收其預期效果，而有執行刑罰之必要者，得撤銷其宣告
    ：四、違反第七十四條第二項第一款至第八款所定負擔情節
    重大者，保安處分執行法第74條之2第2款、第4款、第5款、
    第74條之3第1項、刑法第75條之1第1項第4款分別定有明文
    。次按緩刑制度設計之本旨，除可避免執行短期自由刑之流
    弊外，主要目的在鼓勵惡性較輕微之犯罪行為人或偶發犯、
    初犯得適時改過，以促其遷善，復歸社會正途，而緩刑宣告
    得以附條件方式為之，亦係基於個別預防與分配正義，俾確
    保犯罪行為人自新及適度填補其犯罪所生之損害為目的。然
    犯罪行為人經宣告緩刑後，若有具體事證足認其並不因此有
    改過遷善之意，自不宜給予緩刑之寬典，故而設有撤銷緩刑
    宣告制度。復按受保護管束人違反保安處分執行法第74條之
    2各款情形之一，情節重大者，檢察官得聲請撤銷保護管束
    或緩刑之宣告，保安處分執行法第74條之3第1項亦定有明文
    。是受保護管束之受刑人違反上開保安處分執行法第74條之
    2所定在保護管束期間內應遵守之事項，經檢察官聲請撤銷
    緩刑之宣告時，是否確屬「情節重大」，自得盱衡受刑人履
    行應遵守事項之可能、違反應遵守事項之原因及其違反情節
    、程度等一切情形而為認定，法院並應斟酌是否得確保保安
    處分執行命令之達成、宣告緩刑之目的及是否足認難收其預
    期效果，而有執行刑罰之必要，作為審認是否撤銷緩刑宣告
    之標準。
三、經查：
(一)受刑人前因竊盜案件，經本院以110年度豐簡字第337號判決
    判處罰金2萬元，如易服勞役，以1000元折算1日，緩刑2年
    ，並應於緩刑期間內接受法治教育課程2場次，緩刑期間付
    保護管束，並於110年7月21日確定等情，有上開判決書及臺
    灣高等法院被告前案紀錄表在卷足稽，此部分事實，堪予認
    定。
(二)受刑人於保護管束期間內，除於111年1月19日、111年2月14
    日、111年3月30日遵期至雲林地檢署報到外，其於111年4月
    25日逾期未至該署報到，嗣經雲林地檢署多次發函告誡，仍
    均未按期於111年5月16日、111年6月7日、111年6月27日、1
    11年7月18日至該署報到等節，此有雲林地檢署111年7月26
    日雲檢春自110執保助46字第1119021422號函及所附雲林地
    檢署檢察官執行保護管束指揮書、執行保護管束情況約談報
    告表、個案追蹤輔導案件開案評估表、觀護輔導紀要、執行
    訪視報告表、雲林地檢署111年4月27日雲檢原觀丁字第1119
    011884號函、111年5月17日雲檢原觀丁字第1119014149號函
    、111年6月9日雲檢原觀丁字第1119016359號函、111年6月3
    0日雲檢原觀丁字第1119018398號函、111年7月20日雲檢原
    觀丁字第1119020625號函及送達證書等附卷可稽。受刑人有
    未服從檢察官及執行保護管束者（觀護人）之命令，亦未每
    月至少向執行保護管束者報告狀況1次之情事，已違反保安
    處分執行法第74條之2第2款、第4款之規定。
(三)又受刑人經通知到臺中地檢署執行法治教育2場次，受刑人
    亦未到署執行乙節，亦有臺中地檢署觀護人簽呈等在卷可稽
    ，亦已違反刑法第75條之1第1項第4款規定。
(四)本院審酌受刑人既未對前案判決提起上訴，致該案因而確定
    ，可徵受刑人已折服該案判決，並對該判決所定之負擔條件
    予以認同，卻仍多次未按期至雲林地檢署觀護人室報到，而
    有上述違反保安處分執行法第74條之2第2款、第4款及刑法
    第75條之1第1項第4款規定規定之情事，未能珍惜緩刑之自
    新機會，違規情節已屬重大，本件緩刑宣告顯難收其預期之
    效果，而有執行刑罰之必要。從而，聲請人聲請撤銷受刑人
    之上開緩刑宣告，為有理由，應予准許。
四、依刑事訴訟法第476條，保安處分執行法第74條之3第1項，
    刑法第75條之1第1項第4款，裁定如主文。　　
中　　華　　民　　國　　111 　年　　8 　　月　　31　　日
                  刑事第十八庭  法  官  孫藝娜
上正本證明與原本無異。
如不服本裁定，應於送達後五日內，向本院提出抗告狀。
                                書記官  黃詩涵
中　　華　　民　　國　　111 　年　　8 　　月　　31　　日